fr: Appareil électronique > Accessoires électroniques > Antennes: Antennes pour réseau cellulaire et Wi-Fi; Antennes pour drones et systèmes FPV; Antennes GPS; Antennes RFID; Antennes satellite; Antennes TV
nl: Elektronica > Accessoires voor elektronica > Antennes: Mobiele en WiFi antennes; FPV en drone antennes; GPS antennes; RFID antennes; Satelliet antennes; TV antennes
fi: Elektroniikka > Sähkötarvikkeet > Antennit: Matkapuhelin- ja WiFi-antennit; FPV- ja droneantennit; GPS-antennit; RFID-antennit; Satelliittiantennit; TV-antennit
it: Elettronica > Accessori dispositivi elettronici > Antenne: Antenne cellulari e WiFi; Antenne FPV e droni; Antenne GPS; Antenne RFID; Antenne satellitari; Antenne TV
pt-BR: Eletrônicos > Acessórios para eletrônicos > Antenas: Antenas celulares e WiFi; Antenas para FPV e drone; Antenas GPS; Antenas RFID; Antenas de satélite; Antenas de TV
nb: Elektronikk > Elektronikktilbehør > Antenner: Mobil- og wifi-antenner; FPV- og droneantenner; GPS-antenner; RFID-antenner; Satellittantenner; TV-antenner
zh-TW: 電子器材 > 電子配件 > 天線: 行動網路與 WiFi 天線; FPV 與無人機天線; GPS 天線; RFID 天線; 衛星天線; 電視天線
da: Elektronik > Elektronik – tilbehør > Antenner: Mobil- og Wi-Fi-antenner; FPV- og droneantenner; GPS-antenner; RFID-antenner; Satellitantenner; TV-antenner
ro-RO: Electronice > Accesorii electronice > Antene: Antene celulare și WiFi; Antene FPV și pentru drone; Antene GPS; Antene RFID; Antene pentru satelit; Antene TV
ru: Электроника > Аксессуары для электроники > Антенны: Антенны для сотовой связи и Wi-Fi; Антенны для FPV и дронов; GPS-антенны; RFID-антенны; Спутниковые антенны; Телевизионные антенны
hr-HR: Elektronika > Pribor za elektroniku > Antene: Mobilne i WiFi antene; FPV i dron antene; GPS antene; RFID antene; Satelitske antene; TV antene
lt-LT: Elektronika > Elektronikos priedai > Antenos: Mobiliojo ryšio ir Wi‑Fi antenos; FPV ir dronų antenos; GPS antenos; RFID antenos; Palydovinės antenos; TV antenos
sv: Elektronik > Elektroniktillbehör > Antenner: Mobiltelefon- och Wi‑Fi-antenner; FPV- och drönare-antenner; GPS-antenner; RFID-antenner; Satellitantenner; TV-antenner
tr: Elektronik > Elektronik Alet Aksesuarları > Antenler: Mobil ve Wi-Fi Antenleri; FPV ve Drone Antenleri; GPS Antenleri; RFID Antenleri; Uydu Antenleri; TV Antenleri
de: Elektronik > Elektronisches Zubehör > Antennen: Mobilfunk- und Wi-Fi-Antennen; FPV- und Drohnenantennen; GPS-Antennen; RFID-Antennen; Satellitenantennen; TV-Antennen
ko: 전자기기 > 전자기기 부대용품 > 안테나: 셀룰러 및 Wi-Fi 안테나; FPV 및 드론 안테나; GPS 안테나; RFID 안테나; 위성 안테나; TV 안테나
pl: Elektronika > Akcesoria elektroniczne > Anteny: Anteny komórkowe i WiFi; Anteny FPV i drona; Anteny GPS; Anteny RFID; Anteny satelitarne; Anteny telewizyjne
th: อิเล็กทรอนิกส์ > อุปกรณ์อิเล็กทรอนิกส์ > สายอากาศ: เสาอากาศมือถือและไวไฟ; เสาอากาศ FPV และโดรน; เสาอากาศ GPS; เสาอากาศ RFID; เสาอากาศดาวเทียม; เสาอากาศทีวี
el: Ηλεκτρονικά > Αξεσουάρ ηλεκτρονικών συσκευών > Κεραίες: Κεραίες κινητής τηλεφωνίας & WiFi; Κεραίες FPV & drone; Κεραίες GPS; Κεραίες RFID; Κεραίες δορυφόρου; Κεραίες τηλεόρασης
vi: Thiết bị điện tử > Phụ kiện thiết bị điện tử > Ăng-ten: Anten di động và Wi-Fi; Anten FPV và drone; Anten GPS; Anten RFID; Anten vệ tinh; Anten TV
hu: Elektronika > Elektronikai kiegészítők > Antennák: Mobilhálózati és WiFi-antennák; FPV- és drónantennák; GPS-antennák; RFID-antennák; Műholdas antennák; TV-antennák
zh-CN: 电子产品 > 电子配件 > 天线: 蜂窝和 WiFi 天线; FPV 和无人机天线; GPS 天线; RFID 天线; 卫星天线; 电视天线
bg-BG: Електроника > Аксесоари за електроника > Антени: Мобилни и Wi‑Fi антени; Антени за FPV и дронове; GPS антени; RFID антени; Сателитни антени; ТВ антени
en: Electronics > Electronics Accessories > Antennas: Cellular & WiFi Antennas; FPV & Drone Antennas; GPS Antennas; RFID Antennas; Satellite Antennas; TV Antennas
ja: 電子機器 > 電気製品関連用品・PC周辺機器 > アンテナ: 携帯・Wi‑Fiアンテナ; FPV・ドローンアンテナ; GPSアンテナ; RFIDアンテナ; 衛星アンテナ; テレビアンテナ
sl-SI: Elektronika > Elektronski dodatki > Antene: Mobilne in Wi‑Fi antene; FPV in drone antene; GPS antene; RFID antene; Satelitske antene; TV antene
pt-PT: Eletrónica > Acessórios eletrónicos > Antenas: Antenas celulares e WiFi; Antenas para FPV e drone; Antenas GPS; Antenas RFID; Antenas de satélite; Antenas de TV
es: Electrónica > Accesorios electrónicos > Antenas: Antenas celulares y WiFi; Antenas FPV y de dron; Antenas GPS; Antenas RFID; Antenas satelitales; Antenas de TV
cs: Elektronika > Elektronika – příslušenství > Antény: Mobilní a Wi-Fi antény; Antény pro FPV a drony; GPS antény; RFID antény; Satelitní antény; Televizní antény
sk-SK: Elektronika > Elektronické príslušenstvo > Antény: Mobilné a Wi‑Fi antény; FPV a dronové antény; GPS antény; RFID antény; Satelitné antény; TV antény